---
title: "Exemplo de uso do Rmarkdown com abntref"
author: "Jakson Alves de Aquino"
date: "`r format(Sys.time(), '%d %B %Y')`"
output:
  html_document:
    dev: "svg"
    pandoc_args: ['--filter', 'abntref']
  pdf_document:
    dev: "cairo_pdf"
    pandoc_args: ['--filter', 'abntref']
citeproc: false
abntref: "negrito subtitulo completo"
bibliography: "bibliografia.bib"
...


Para usar o `abntref` em arquivos `.Rmd`, é preciso adicionar ao tipo de
output a opção `pandoc_args`, como é feito no cabeçalho YAML desde arquivo.
Apenas para testar, alguns exemplos de citação: @santos1994 e @nbr60232000.

E, para finalizar, um gráfico de dispersão.

```{r grafico, echo=FALSE, fig.width=4, fig.height=2.5, fig.cap="Gráfico de dispersão"}
par(mar = c(4, 4, 0, 0)+0.1, cex = 0.7)
x <- rnorm(100)
y <- rnorm(100) + 0.7 * x
m <- lm(y ~ x)
plot(y ~ x)
abline(m, col = "blue")
```

E uma tabela.

```{r tabela, echo=FALSE}
kable(summary(m)$coefficients,
      caption = "Resultado de análise de regressão")
```




# Referências
